臺灣臺中地方法院民事判決 
                                      111年度中簡字第3302號
原      告  新茂交通股份有限公司

法定代理人  林士勛


被      告  亞洲管理顧問股份有限公司

法定代理人  陳怡良

上列當事人間請求返還儲值金事件，於民國111年11月18日言詞
辯論終結，本院判決如下：
  主      文
被告應給付原告新台幣貳拾玖萬伍仟壹佰玖拾參元及自民國一百
一十一年六月十一日起至清償日止，按週年利率百分之五計算之
利息。
訴訟費用由被告負擔。
本判決得假執行。
    事實及理由
一、原告主張：兩造約定由原告持被告所提供第三人義強興實業
    股份有限公司（下稱義強興公司）所發行之加油卡，於原告
    向被告儲值後，得在義強興公司特約之加油站加油，事後被
    告再與義強興公司結算。被告於民國111年4月間通知原告餘
    額不足，原告乃於111年4月22日儲值新台幣(下同）30萬元(
    原證、2)。然被告竟於111年5月15日通知原告終止一切業務
    。(原證3)，倒閉避不見面。被告既已無從為原告提供加油
    卡服務以提供油品，顯已給付不能，原告自得解除契約，並
    依民法第179條規定，請求被告如數返還上開儲值金餘額29
    萬5193元（原證3）。爰依上開規定，提起本件訴訟。訴之
    聲明：被告應給付原告額29萬5193元及自支付命令(即起訴
    狀繕本)送達翌日起至清償日止，按年息5%計算之利息。
二、原告主張之上開事實，業據其提出卷附之原證1至4之LINE對
    話紀錄、對帳單、聲明通知書及存證信函為證。被告經合法
    通知，既未於言詞辯論期日到場，亦未提出書狀作何聲明或
    陳述以為爭執，依民事訴訟法第280條第3項前段準用同條第
    1項前段之規定，視同自認原告主張之事實，是堪信原告之
    主張為真正。被告法定代理人陳怡良雖具狀稱遭公司原負責
    人偽造文書，於伊不知情之情狀下擔任公司負責人。惟因本
    件為公司債務，與陳怡良個人債務無涉，是本件仍以陳怡良
    為被告之法定代理人，併予敘明。　　　　
三、按以，因可歸責於債務人之事由，致給付不能者，債權人得
    請求賠償損害。債權人於有第226條之情形時，得解除其契
    約。民法第226條第1項及第256條，分別定有明文。經查，
    被告負有提供原告得持義強興所發行之加油卡供原告加油，
　　之債務，惟被告既已於111年5月15日為結束營業之聲明，顯
    已就上開債務給付不能。而無法律上之原因而受利益，致他
    人受損害者，應返還其利益。雖有法律上之原因，而其後已
    不存在者，亦同。亦為民法第179條所明定。本件系爭契約
    ，既已解除，被告即負有返還原告上開所儲值之儲值金餘額
    29萬5193元之利益。是原告本於該不當得利之法律關係，請
    求被告如數返還獲有之上開利益，亦屬有據。是以，原告請
    求被告給付29萬5193元及自支付命令（即起訴狀繕本）送達
    翌日（即111年6月11日）起至清償日止，按週年利率5%計算
    之利息，為有理由，應予准許，爰為判決如主文第1項所示
    。
四、本件係就民事訴訟法第427條第1項訴訟適用簡易程序所為被
    告敗訴之判決，故依同法第389條第1項第3款之規定，自應
    依職權宣告假執行。
五、據上論結，本件原告之訴為有理由，依民事訴訟法第436條
    第2項、第385條第1項前段、第78條、第389條第1項第3款，
    判決如主文。
中　　華　　民　　國　  111  　年　　12  　月　  2    日
                  臺灣臺中地方法院臺中簡易庭
                                  法　官　陳添喜
以上正本係照原本作成。
如不服本判決，應於送達後20日內，向本院提出上訴狀並表明上
訴理由，如於本判決宣示後送達前提起上訴者，應於判決送達後
20日內補提上訴理由書（須附繕本）。如委任律師提起上訴者，
應一併繳納上訴審裁判費。
中　　華　　民　　國　  111  　年　　12  　月　  2    日
                                    書記官　黃舜民